臺灣花蓮地方法院小額民事判決
111年度花小字第551號
原      告  黃○明    （名籍住所詳卷）
法定代理人  黃○傑    （名籍住所詳卷）
            李○娟    （名籍住所詳卷）
被      告  林阿萱  
上列當事人間請求侵權行為損害賠償事件，原告提起刑事附帶民
事訴訟，經本院刑事庭裁定移送前來（111年度附民字第99號）
，本院於民國111年11月17日言詞辯論終結，判決如下：
    主    文
被告應給付原告新臺幣16,370元，及自民國111年11月18日起至
清償日止，按年息百分之5計算之利息。
原告其餘之訴駁回。
訴訟費用由被告負擔百分之20，餘由原告負擔。
本判決第1項得假執行。被告如以新臺幣16,370元為原告預供擔
保後，得免為假執行。
原告其餘假執行之聲請駁回。
　　事實及理由
一、按訴狀送達後，原告不得將原訴變更或追加他訴，但請求之
    基礎事實同一者、擴張或減縮應受判決事項之聲明者，不在
    此限，民事訴訟法第255條第1項但書第2款、第3款定有明文
    。查原告起訴時原聲明：被告應給付原告新臺幣（下同）80
    ,000元。嗣原告於民國111年11月1日以民事補充理由狀減縮
    訴之聲明為被告應給付原告79,940元及自起訴狀繕本送達被
    告之翌日起計算之遲延利息，並於言詞辯論期日當庭再減縮
    遲延利息部分訴之聲明為自111年11月18日開始計算，核原
    告所為，係未變更訴訟標的法律關係，請求之基礎事實同一
    ，而擴張或減縮應受判決事項之聲明者，揆諸前揭法條規定
    ，自應准許。
二、原告主張：原告於民國111年2月25日16時許，放學行經被告
    位於花蓮縣○○鄉○○路000巷0○0號住處前騎樓之公共空間，被
    告飼養之黑色犬隻（下稱本案犬隻）未以繩索牽引或施加輔
    具加以監督管束，被告未盡到防免本案犬隻在公共空間攻擊
    他人之注意義務，適原告欲觸摸本案犬隻時，遭到本案犬隻
    咬傷，致原告受有右額頭、臉頰及右側眉毛撕裂傷之傷害，
    原告因本件事故支出醫藥費2,740元，原告母親即法定代理
    人李○娟為在家照顧原告，看護費用為7,200元，精神慰撫金
    70,000元。爰依侵權行為損害賠償之法律關係，提起本件訴
    訟。並聲明：被告應給付原告79,940元，及自111年11月18
    日起至清償日止，按年息百分之5計算之利息。
三、被告則以：案發當晚我有包2,000元紅包作為慰問金，但原
    告母親不接受，被告經濟狀況不佳，況且是原告自己主動接
    近本案犬隻才遭到攻擊，應與有過失等語，資為抗辯。並聲
    明：原告之訴駁回。
四、本院之判斷：
　㈠按因故意或過失，不法侵害他人之權利者，負損害賠償責任
    ；不法侵害他人之身體、健康、名譽、自由、信用、隱私、
    貞操，或不法侵害其他人格法益而情節重大者，被害人雖非
    財產上之損害，亦得請求賠償相當之金額，民法第184條第1
    項前段、第195條第1項前段分別定有明文。又慰撫金之核給
    標準，應斟酌雙方身分、地位及經濟狀況及其他各種情形核
    定之；不法侵害他人之人格權，被害人受有非財產上損害，
    請求加害人賠償相當金額之慰撫金時，法院對於慰撫金之量
    定，應斟酌實際加害情形、所造成之影響、被害人痛苦之程
    度、兩造之身分地位經濟情形及其他各種狀況，以核定相當
    之數額。
　㈡經查，本件被告之侵權行為事實，業據原告提出本院刑事庭1
    11年度簡字第99號刑事判決（下稱系爭刑事案件）為證，並
    經本院調閱系爭刑事案件全案卷證核閱無訛，此部分主張堪
    可採信。另被告對於原告請求之醫療費用2,740元表示不爭
    執，是原告此部分請求應予准許；原告固主張因傷須由母親
    在家看護，然此部分未據原告提出無法上課須請假在家而須
    家人看護之證明，自難准許；原告另主張其因被告過失牽引
    本案犬隻或施以相當輔具，致本案犬隻咬傷原告，致原告心
    理受到極大驚嚇及傷害，影響睡眠及日常作息，看到犬隻會
    害怕，無法自己上學，且因本案犬隻咬傷之部位尚留存疤痕
    ，綜合上情，本院審酌兩造之學歷、經歷、於本院言詞辯論
    期日陳述之生活狀況，並衡以本院調取之兩造稅務電子閘門
    財產所得調件明細表所示渠等財產狀況，暨原告所受上開傷
    害，及上述之被告過失傷害行為等情，認原告請求賠償非財
    產上損害70,000元之金額尚屬過高，應酌減為30,000元為適
    當。
　㈢綜上所述，本件原告得請求之金額為32,740元（＝2,740＋30,0
    00）。
　㈣按損害之發生或擴大，被害人與有過失者，法院得減輕賠償
    金額或免除之，民法第217條第1項定有明文。此項規定之目
    的，在謀求加害人與被害人間之公平，故在裁判上法院得以
    職權減輕或免除之。查本件事故發生起因為原告先行接近本
    案犬隻，本案犬隻始攻擊原告，被告未以繩索、練繩牽引案
    犬隻，或對本案犬隻施加適當輔具固有過失，但如若原告不
    擅自接近本案犬隻，本件事故應不會發生，本院認為本件事
    故導致損害之發生，應由兩造各負50%之過失責任，則原告
    行使損害賠償請求權，應依此比例酌減被告之賠償責任。從
    而，原告得請求被告賠償之金額應為16,370元（計算式：32
    ,740元×50%＝16,370元）。
五、末按給付無確定期限者，債務人於債權人得請求給付時，經
    其催告而未為給付，自受催告時起，負遲延責任。其經債權
    人起訴而送達訴狀，或依督促程序送達支付命令，或為其他
    相類之行為者，與催告有同一之效力。遲延之債務，以支付
    金錢為標的者，債權人得請求依法定利率計算之遲延利息。
    其利率未經約定，亦無法律可據者，年息為百分之5，為民
    法第229條第2項、第233條第1項前段、第203條分別明定。
    本件原告對被告之損害賠償請求權屬未定給付期限之金錢債
    權，故其就上述16,370元請求被告給付自111年11月18日（
    見本院卷第71頁）起至清償日止，按年息百分之5計算之利
    息，亦屬有理。
六、綜上所述，原告依侵權行為之法律關係，請求被告給付如主
    文第1項所示，為有理由，應予准許。
七、本件事證已臻明確，兩造其餘攻擊防禦方法及所提證據，經
    審酌均於判決結果無影響，爰不予逐一論駁，併此敘明。
八、本件係依小額程序為被告敗訴之判決，依民事訴訟法第436
    條之20規定，應依職權宣告假執行，原告雖陳明願供擔保聲
    請宣告假執行，核無必要。至原告敗訴部分，其假執行之聲
    請已失所依據，應併予駁回；並依同法第392條第2項規定，
    依職權為被告如預供擔保，得免為假執行之宣告。
九、本件係刑事附帶民事訴訟，而由本院刑事庭移送前來，依刑
    事訴訟法第504條第2項之規定，免納裁判費，且至本件言詞
    辯論終結時，亦未發生其他訴訟費用，故無從確定訴訟費用
    之數額。惟依法仍應依民事訴訟法第79條規定，諭知訴訟費
    用分擔如主文第3項所示，以備將來如有訴訟費用發生時，
    得以確定其數額，併予敘明。
中　　華　　民　　國　　111 　 年　　11　　月　　30　　
日
                  花蓮簡易庭　法　官　邱韻如
以上正本係照原本作成。
如不服本判決，應於送達後20日內，向本院提出上訴狀（上訴狀
應表明上訴理由）並繳納上訴審裁判費。如於本判決宣示後送達
前提起上訴者，應於判決送達後20日內補提上訴理由書（須按對
造人數附繕本）。
如委任律師提起上訴者，應一併繳納上訴審裁判費。
對於小額程序之第一審判決之上訴，非以其違背法令之理由，不
得為之。且上訴狀內應記載表明（一）原判決所違背之法令及其
具體內容。（二）依訴訟資料可認為原判決有違背法令之具體事
實。
中　　華　　民　　國　　111 　年　　11　　月　　30　　日
                              書記官  張芝瑜